

Contacto

Phone 991250113

Email jose.gjurado@gmail.com

Address Av. Los Algarrobos, Lima-Perú

Educación

Ingeniero de Sistemas Titulado 2015 - 2019

Experiencia

- Desarrollador FullStack
- Ingeniero Senior de Seguridad
- Ethical Hacking
- Implementador Networking
- Soporte Técnico de redes y comunicac

Idiomas

English: c2

Spanish: Nativo

JOSE GONZALES

DESARROLLADOR FULLSTACK

Acerca de Mi

Ingeniero de sistemas con mas de 10 años de experiencia en el rubro tecnológico, Desarrollando el papel de ingeniero de seguridad senior, con proyectos de auditoria de aplicaciones como también desarrollador fullStack de diversos proyectos web.

Experience

2020 - 2023Digiware I San borja - Peru

Ingeniero de Seguridad Senior

- Realizo análisis de vulnerabilidades de aplicaciones web.
- Crear soluciones para accesos de sistemas de usuarios.
- Gestiono plataforma de seguridad Qualys para detectar fallas en configuraciones de sistemas web y APP's

2017 - 2019 SecureSoft ISurco - Perú

Ingeniero de seguridad

- Me encargaba de realizar reportes de vulnerabilidades de aplicaciones.
- Gestionaba las plataformas de seguridad para evitar fraudes y robos de información.

Tecnologias

Herramientas

Certificaciones

React, Axios, Redux, mysql, PHP, CSS, JS Certificado en seguridad de base de datos

https://drive.google.com/file/d/IIRsN7Gz34Fe Xv5V3ZDIIIw2YWO74j7if/view? usp=share_link